臺灣臺中地方法院刑事判決　　　　　　　　　　　　九十一年度訴字第二四八九號
　　公　訴　人　臺灣臺中地方法院檢察署檢察官
　　被　　　告　甲○○
右列被告因違反毒品危害防制條例案件，經檢察官提起公訴（九十一年度毒偵字第二
四五三號），本院判決如左：
    主  文
甲○○連續施用第一級毒品，累犯，處有期徒刑拾壹月，扣案之第一級毒品海洛因壹
包（淨重零點零柒公克、包裝重零點貳貳公克），沒收銷燬之；又連續施用第二級毒
品，累犯，處有期徒刑陸月；應執行有期徒刑壹年肆月，扣案之第一級毒品海洛因壹
包（淨重零點零柒公克、包裝重零點貳貳公克），沒收銷燬之。
    事  實
一、甲○○曾因違反麻醉藥品管理條例與偽造文書案件，經本院於民國八十七年十月
    八日，以八十七年度聲字第四○四三號裁定應執行有期徒刑七月確定，甫於九十
    年三月三日執行完畢。又因施用毒品案件，經本院於八十七年六月三十日，以八
    十七年度毒聲字第三七三號裁定送勒戒處所觀察、勒戒後，認無繼續施用毒品傾
    向，已由臺灣臺中地方法院檢察署檢察官於八十七年八月四日，以八十七年度偵
    字第一二四七一號，為不起訴處分確定。猶不知悔改，基於連續施用第一級毒品
    海洛因及第二級毒品甲基安非他命之概括犯意，自九十一年八月十九日中午起，
    至同年月二十六日淩晨零時許止，連續在臺中市不詳處所，以將第一級毒品海洛
    因捲入香煙中，再點火吸食之方式，施用第一級毒品海洛因多次；另以將第二級
    毒品甲基安非他命置於玻璃吸食器內，下方用火加熱，吸食霧化氣體之方式，施
    用第二級毒品甲基安非他命多次。嗣於九十一年八月二十六日下午二時許，在臺
    中市南區順昌里六十號十樓為警查獲，並扣得第一級毒品海洛因一包（淨重○．
    ○七公克、包裝重○．二二公克）。復經本院於九十一年八月二十六日，以九十
    一年度毒聲字第二三六一號裁定送勒戒處所觀察、勒戒後，認有繼續施用毒品之
    傾向。
二、案經臺中市警察局移送臺灣臺中地方法院檢察署檢察官偵查起訴。
    理  由
一、(1)、訊據被告甲○○對於：曾於右揭時地，連續以上開方式，分別施用第一級毒
    品海洛因及第二級毒品甲基安非他命多次。嗣為警查獲，並扣得上開證物之事實
    ，坦承不諱，核與證人宋冠節、陳鴻輝二人分別於警詢時之證述相符，並有搜索
    扣押筆錄、鑑定通知書各一紙在卷可稽，且被告為警查獲當時，及經檢察官指揮
    送勒戒處所觀察、勒戒時，分別經警及管理員採取其尿液送驗，分別呈嗎啡、甲
    基安非他命陽性反應，及安非他命類藥物、鴉片類藥物陽性反應，有臺中市衛生
    局煙毒尿液檢驗成績書、中山醫學大學附設醫院藥物濫用檢驗中心尿液篩檢檢驗
    報告各一紙在卷可稽。此外，復有第一級毒品海洛因一包（淨重○．○七公克、
    包裝重○．二二公克）扣案可資佐證，是被告之自白應與事實相符。(2)、又被告
    曾因施用毒品案件，經本院於八十七年六月三十日，以八十七年度毒聲字第三七
    三號裁定送勒戒處所觀察、勒戒後，認無繼續施用毒品傾向，已由臺灣臺中地方
    法院檢察署檢察官於八十七年八月四日，以八十七年度偵字第一二四七一號，為
    不起訴處分確定等情，有臺灣臺中地方法院檢察署刑案資料查註紀錄表、臺灣高
    等法院被告全國前案紀錄表各一紙，刑事裁定、不起訴處分書各一份在卷可參。
    (3)、再者，被告經本院於九十一年八月二十六日，以九十一年度毒聲字第二三六
一號裁定送勒戒處所觀察、勒戒後，認有繼續施用毒品之傾向等情，亦有該刑事
    裁定一份，臺灣臺中看守所九十一年九月六日中所正總字第○九一○○○二七五
    二號函檢附之有無繼續施用毒品傾向證明書一紙在卷可參。綜上，本件事證明確
    ，被告二犯施用毒品犯行堪予認定。
二、(1)、核被告所為，係分犯毒品危害防制條例第十條第一項施用第一級毒品罪與同
    法條第二項施用第二級毒品罪。被告持有上開第一級毒品海洛因及第二級毒品甲
    基安非他命之低度行為，已分別為其施用第一級毒品海洛因及第二級毒品甲基安
    非他命之高度行為所吸收，均不另論罪。又被告先後多次施用第一級毒品海洛因
    及第二級毒品甲基安非他命之行為，時間緊接，且觸犯構成要件相同之罪，顯係
    基於概括犯意為之，均為連續犯，應依刑法第五十六條規定，各論以一罪，並各
    加重其刑。又被告曾因違反麻醉藥品管理條例與偽造文書案件，經本院於八十七
    年十月八日，以八十七年度聲字第四○四三號裁定應執行有期徒刑七月確定，甫
    於九十年三月三日執行完畢，有臺灣臺中地方法院檢察署刑案資料查註紀錄表、
    臺灣高等法院被告全國前案紀錄表各一紙在卷可按，其五年以內再犯本件有期徒
  刑以上之罪，為累犯，應依刑法第四十七條規定，各加重其刑，並依法各遞加重
    之。被告所犯上開二罪，犯意各別，罪名不同，應予分論併罰。(2)、爰審酌：被
    告正值壯年，竟不思向上，迭次施用毒品，犯罪手段尚屬平和，所為除殘害自己
    外，固未實際侵害他人之權益，然仍屬有害國本，暨犯罪後坦承犯行，態度良好
    等一切情狀，量處如主文所示之刑，並定其應執行之刑。(3)、末查：扣案之第一
    級毒品海洛因一包（淨重○．○七公克、包裝重○．二二公克），應依毒品危害
    防制條例第十八條第一項前段規定，予以宣告沒收銷燬之。至扣案之注射針筒一
    支，係被告某不詳之友人，任意棄置於其所有車牌號碼：三Ｒ–七四二六號自用
    小客車內，而為警查獲，並非屬其所有，亦非屬供其施用毒品所用之物；另扣案
    之被告所有行動電話手機一支，並非供被告施用毒品所用之物等情，業據被告供
    陳在卷，而本院復查無其他積極之證據，足認該支注射針筒確為被告所有，且供
    其施用毒品所用之物，及上開行動電話手機一支確供其施用毒品所用之物，爰不
    予宣告沒收，附予敘明。
據上論斷，應依刑事訴訟法第二百九十九條第一項前段，毒品危害防制條例第十條第
一項、第二項、第十八條第一項前段、第二十條第三項前段，刑法第十一條前段、第
五十六條、第四十七條、第五十一條第五款，判決如主文。
 中      華      民      國      九十一      年      十一    月   二十  日
                                    臺灣臺中地法院刑事第六庭
                                        法  官  唐  敏  寶
右正本證明與原本無異。
如不服本判決，應於送達後十日內向本院提出上訴狀（須附繕本），上訴於臺灣高等
法院臺中分院。
                                        書記官
中      華      民      國      九十一      年      十一    月    二十  日
錄論罪科刑法條
毒品危害防制條例第十條：
施用第一級毒品者，處六月以上五年以下有期徒刑。
施用第二級毒品者，處三年以下有期徒刑。
